---
title: "Última atualização: `r format(Sys.time(), '%d de %B de %Y às %X')`"
output: 
  html_document:
    toc: true
    toc_float: true
    css: style/style.css
---

<head>

<!-- Global site tag (gtag.js) - Google Analytics -->
<script async src="https://www.googletagmanager.com/gtag/js?id=UA-151898291-1"></script>
<script>
  window.dataLayer = window.dataLayer || [];
  function gtag(){dataLayer.push(arguments);}
  gtag('js', new Date());

  gtag('config', 'UA-151898291-1');
</script>

</head>

Os dados podem ser coletados aqui: http://www.ibama.gov.br/manchasdeoleo-localidades-atingidas

O código que produz este relatório pode ser encontrado aqui: https://github.com/kguidonimartins/monitora-derramamento-oleo

A única diferença dos dados usados aqui dos dados originais é a transformação das coordenadas geográficas de **graus, minutos e segundos** para **graus decimais**. O objetivo aqui é apresentar os dados de uma forma mais integrada.

```{r setup, include=FALSE}
knitr::opts_chunk$set(echo = FALSE, eval = FALSE, message = "hide")

ipak <- function(pkg) {
  new.pkg <- pkg[!(pkg %in% installed.packages()[, "Package"])]
  if (length(new.pkg)) {
    install.packages(new.pkg, dependencies = TRUE)
  }
  suppressPackageStartupMessages(sapply(pkg, require, character.only = TRUE))
}

ipak(
  c(
    "tidyverse",
    "tidylog",
    "fs",
    "here",
    "tools",
    "plotly",
    "DT",
    "leaflet",
    "mapview",
    "leafem",
    "leafpop",
    "raster",
    "lubridate",
    "widgetframe",
    "shiny"
  )
)

theme_set(theme_light(base_size = 14))

render_table <- function(data) {
  datatable(
    data,
    rownames = TRUE,
    filter = "top",
    options = list(
      pageLength = 10,
      scrollX = TRUE,
      columnDefs = list(
        list(
          className = "dt-center",
          targets = 5
        )
      ),
      pageLength = 10, lengthMenu = c(5, 10, 15, 20)
    ),
    class = "cell-border stripe",
    fillContainer = TRUE
  ) %>%
    frameWidget(height = 450, width = "100%")
}
```

***

# Localidades monitoradas

```{r, eval = TRUE, message = FALSE}
last_file_on_local_folder <-
  dir_info(here::here("data-clean")) %>%
  mutate(file_type = file_ext(path)) %>%
  arrange(desc(birth_time)) %>%
  filter(file_type == "csv") %>%
  slice(1) %>%
  pull(path)

df <- read_csv(last_file_on_local_folder) %>%
  rename(
    Localidade = localidade,
    `Município` = municipio,
    Estado = estado,
    Status = status
  ) %>%
  mutate(
    `intervalo entre visitas (dias)` = as.period(x = data_avist %--% data_revis, unit = "day"),
    `intervalo entre visitas (dias)` = str_extract(`intervalo entre visitas (dias)`, "[0-9]+")
  ) %>%
  dplyr::select(
    Localidade,
    `Município`,
    Estado,
    data_avist,
    data_revis,
    `intervalo entre visitas (dias)`,
    Status,
    latitude,
    longitude
  )

render_table(df)
```

# Locais revisitados

```{r, eval = TRUE}
df %>%
  filter(!is.na(data_revis)) %>%
  render_table()
```

# Locais revisitados que não têm óleo

```{r, eval = TRUE}
df %>%
  filter(!is.na(data_revis), Status == "Óleo - Não Observado") %>%
  render_table()
```

# Locais revisitados que ainda têm óleo

```{r, eval = TRUE}
df %>%
  filter(!is.na(data_revis), Status %in% c("Oleada - Vestígios/Esparsos", "Oleada - Manchas")) %>%
  render_table()
```

# Locais que não foram revisitados e que não têm óleo

```{r, eval = TRUE}
df %>%
  filter(is.na(data_revis), Status == "Óleo - Não Observado") %>%
  render_table()
```

# Locais que não foram revisitados e que têm óleo

```{r, eval = TRUE}
df %>%
  filter(is.na(data_revis), Status %in% c("Oleada - Vestígios/Esparsos", "Oleada - Manchas")) %>%
  render_table()
```

***

# Localidades monitoradas por Estado

```{r, eval = TRUE, message = FALSE, fig.height=7, fig.width=10}
df %>%
  group_by(Estado, Status) %>%
  count() %>%
  ungroup() %>%
  mutate(Estado = fct_reorder(Estado, n)) %>%
  ggplot(aes(x = Estado, y = n)) +
  geom_col() +
  coord_flip() +
  labs(
    x = "",
    y = "Número de registros",
    # title = "Registros por Estado",
    caption = "Fonte: http://www.ibama.gov.br/manchasdeoleo-localidades-atingidas"
  ) +
  facet_wrap(~Status)
```

***

# Mapa interativo das localidades monitoradas

Clique nos círculos para ter acesso às informações da localidade.

```{r, eval = TRUE}
pal <-
  colorFactor(
    palette = c("black", "grey", "green"),
    domain = df$Status
  )

extensao <-
  raster::extent(
    sp::SpatialPoints(
      df[, c("longitude", "latitude")]
    )
  )

mapa_oleo <- leaflet(df, width = "100%") %>%
  addTiles() %>%
  addCircleMarkers(
    lng = ~longitude,
    lat = ~latitude,
    popup = ~ popupTable(
      x = df,
      zcol = c(
        "Localidade",
        "Município",
        "Estado",
        "Status",
        "data_avist",
        "data_revis",
        "intervalo entre visitas (dias)"
      ),
      row.numbers = FALSE,
      feature.id = FALSE
    ),
    stroke = FALSE,
    radius = 10,
    fillOpacity = 0.7,
    color = ~ pal(Status)
  ) %>%
  addLegend(
    position = "bottomright",
    pal = pal,
    values = ~Status,
    opacity = 1
  ) %>%
  addMouseCoordinates() %>%
  addMiniMap(position = "bottomleft") %>%
  addHomeButton(ext = extensao, layer.name = "Visão geral")

mapa_oleo
```


```{r echo=FALSE, warning=FALSE}
# https://stackoverflow.com/a/36210442/5974372
fluidRow(
  column(width = 10, mapa_oleo)
)
```

