---
title: "Última atualização: `r format(Sys.time(), '%d de %B de %Y às %X')`"
output: 
  html_document:
    toc: true
    toc_float: true
    css: style/style.css
---

<head>

<!-- Global site tag (gtag.js) - Google Analytics -->
<script async src="https://www.googletagmanager.com/gtag/js?id=UA-151898291-1"></script>
<script>
  window.dataLayer = window.dataLayer || [];
  function gtag(){dataLayer.push(arguments);}
  gtag('js', new Date());

  gtag('config', 'UA-151898291-1');
</script>

</head>
Este relatório dinâmico utiliza os dados do monitoramento da manchas de óleo feito pelo Instituto Brasileiro do Meio e dos Recursos Naturais Renováveis (Ibama). Como informado na página do Ibama, os dados contêm as seguintes informações: 

- nome de cada localidade em que já houve avistamento de manchas;

- município;

- data do primeiro avistamento;

- estado;

- latitude (em graus, minutos e segundos);

- longitude (em graus, minutos e segundos);

- data em que a localidade foi revisitada;

- status do local no momento.


Informações adicionais (por exemplo, intervalo entre visitas) foram geradas por este relatório dinâmico. Os dados originais sobre o derramamento de óleo podem ser coletados aqui: http://www.ibama.gov.br/manchasdeoleo-localidades-atingidas

O código que produz este relatório pode ser encontrado aqui: https://github.com/kguidonimartins/monitora-derramamento-oleo

A única diferença dos dados usados aqui dos dados originais é a transformação das coordenadas geográficas de **graus, minutos e segundos** para **graus decimais**. O objetivo aqui é apresentar os dados de uma forma mais integrada.

```{r setup, include=FALSE}
knitr::opts_chunk$set(echo = FALSE, eval = FALSE, message = "hide")

ipak <- function(pkg) {
  new.pkg <- pkg[!(pkg %in% installed.packages()[, "Package"])]
  if (length(new.pkg)) {
    install.packages(new.pkg, dependencies = TRUE)
  }
  suppressPackageStartupMessages(sapply(pkg, require, character.only = TRUE))
}

ipak(
  c(
    "tidyverse",
    "tidylog",
    "fs",
    "here",
    "tools",
    "plotly",
    "DT",
    "leaflet",
    "mapview",
    "leafem",
    "leafpop",
    # "raster",
    "lubridate",
    "widgetframe",
    "shiny",
    "leaflet.extras"
  )
)

theme_set(theme_light(base_size = 14))

source(here::here("R", "render_table.R"))
source(here::here("R", "last_file_on_local_folder.R"))
```

***

# Localidades monitoradas

```{r, eval = TRUE, message = FALSE}

last_file <- 
  last_file_on_local_folder(
    source_folder = here::here("data-clean"), 
    file_type = "csv"
    )

df <- read_csv(last_file) %>% 
  {
    if ("name" %in% names(.))
      rename(., localidade = name)
    else
      .
  } %>% 
  rename(
    Localidade = localidade,
    `Município` = municipio,
    Estado = estado,
    Status = status
  ) %>%
  mutate(
    `intervalo entre visitas (dias)` = as.period(x = data_avist %--% data_revis, unit = "day"),
    `intervalo entre visitas (dias)` = str_extract(`intervalo entre visitas (dias)`, "[0-9]+")
  ) %>%
  dplyr::select(
    Localidade,
    `Município`,
    Estado,
    data_avist,
    data_revis,
    `intervalo entre visitas (dias)`,
    Status,
    latitude,
    longitude
  )

render_table(df)
```

# Locais revisitados

```{r, eval = TRUE}
df %>%
  filter(!is.na(data_revis)) %>%
  render_table()
```

# Locais revisitados que não têm óleo

```{r, eval = TRUE}
df %>%
  filter(!is.na(data_revis), Status == "Óleo - Não Observado") %>%
  render_table()
```

# Locais revisitados que ainda têm óleo

```{r, eval = TRUE}
df %>%
  filter(!is.na(data_revis), Status %in% c("Oleada - Vestígios/Esparsos", "Oleada - Manchas")) %>%
  render_table()
```

# Locais que não foram revisitados e que não têm óleo

```{r, eval = TRUE}
df %>%
  filter(is.na(data_revis), Status == "Óleo - Não Observado") %>%
  render_table()
```

# Locais que não foram revisitados e que têm óleo

```{r, eval = TRUE}
df %>%
  filter(is.na(data_revis), Status %in% c("Oleada - Vestígios/Esparsos", "Oleada - Manchas")) %>%
  render_table()
```

***

# Localidades monitoradas por Estado

```{r, eval = TRUE, message = FALSE, fig.height=7, fig.width=10}
df %>%
  group_by(Estado, Status) %>%
  count() %>%
  ungroup() %>%
  mutate(Estado = fct_reorder(Estado, n)) %>%
  ggplot(aes(x = Estado, y = n)) +
  geom_col() +
  coord_flip() +
  labs(
    x = "",
    y = "Número de registros",
    # title = "Registros por Estado",
    caption = "Fonte: http://www.ibama.gov.br/manchasdeoleo-localidades-atingidas"
  ) +
  facet_wrap(~Status)
```

***

# Mapa interativo das localidades monitoradas


<div class="alert alert-block alert-success">
<b>Dica:</b> Clique nos círculos para ter acesso às informações da localidade.
</div>


```{r, eval = TRUE}
pal <-
  colorFactor(
    palette = c("black", "grey", "green"),
    domain = df$Status
  )

# extensao <-
#   raster::extent(
#     sp::SpatialPoints(
#       df[, c("longitude", "latitude")]
#     )
#   )

mapa_oleo <- leaflet(df, width = "100%") %>%
  addTiles() %>%
  addCircleMarkers(
    lng = ~longitude,
    lat = ~latitude,
    popup = ~ popupTable(
      x = df,
      zcol = c(
        "Localidade",
        "Município",
        "Estado",
        "Status",
        "data_avist",
        "data_revis",
        "intervalo entre visitas (dias)"
      ),
      row.numbers = FALSE,
      feature.id = FALSE
    ),
    stroke = FALSE,
    radius = 10,
    fillOpacity = 0.7,
    color = ~ pal(Status), 
    label = ~ Localidade, 
    group = "df"
  ) %>%
  addLegend(
    position = "bottomright",
    pal = pal,
    values = ~Status,
    opacity = 1
  ) %>%
  addMouseCoordinates() %>%
  addMiniMap(position = "bottomleft") %>%
  addResetMapButton()  
  # addSearchFeatures(
  #   targetGroups =  "df",
  #   options = searchFeaturesOptions(
  #     zoom=12,
  #     openPopup = TRUE,
  #     firstTipSubmit = TRUE,
  #     autoCollapse = TRUE,
  #     hideMarkerOnCollapse = TRUE
  #     )
  #   )
  # addHomeButton(ext = extensao, layer.name = "Visão geral")

mapa_oleo
```


```{r echo=FALSE, warning=FALSE}
# https://stackoverflow.com/a/36210442/5974372
fluidRow(
  column(width = 10, mapa_oleo)
)
```

